【裁判字號】    92,易,202
【裁判日期】    920331
【裁判案由】    竊盜
【裁判全文】
臺灣屏東地方法院刑事判決                          九十二年度易字第二二號
    公  訴  人  臺灣屏東地方法院檢察署檢察官
    被      告  乙○○
    被      告  甲○○
右被告等因竊盜案件，經檢察官提起公訴（九十一年度偵字第五三九四號），本院判
決如左：
     主  文
乙○○、甲○○共同連續攜帶兇器竊盜，乙○○累犯，處有期徒刑捌月，甲○○處有
期徒刑柒月。扣案之長型及短型十字螺絲起子各壹把、美工刀壹把，均沒收。
     事  實
一、乙○○前因竊盜罪，經本院判處有期徒刑二年，於民國九十年四月七日執行完畢
    ，猶不知悔改，與甲○○因無家可歸，平時均住在其所有之ＧＲ－１６８０號自
    小客車上，缺少日用品可供使用，二人竟共同基於意圖為自己不法所有之概括犯
    意聯絡，攜帶客觀上可為兇器之長型及短型十字螺絲起子各一把、美工刀一把，
    利用投宿汽車旅館之機會，於(一)九十一年九月二十八日，至屏東縣內埔鄉○○路
    四六六號「市外桃園汽車旅館」，徒手竊取投宿之第二二六號房內之腳墊一條、
    小籃子一個，價值新臺幣一百二十元；(二)九十一年十月一日，至屏東縣屏東市○
    ○路三三號「米蘭村汽車旅館」，徒手竊取投宿之第二二六號房內之枕頭二個、
    浴巾二條，價值三百六十元；(三)九十一年十月二日，至上開「世外桃園汽車旅館
    」內，徒手竊取投宿之第二一五號房內之毛毯、床單、腳墊各一條、煙灰缸二個
    ，並持上開長型十字螺絲起子，竊取吹風機一台，價值三千六百八十五元；(四)九
    十一年十月五日，至上開「市外桃園汽車旅館」，徒手竊取投宿之第二二五號房
    內之浴巾一條、小籃子一個，價值一百二十元，得手後，均留供己用。嗣於九十
    一年十月五日十一時二十分許，為警於屏東縣內埔鄉○○路四六六號「市外桃源
    汽車旅館」內查獲，並扣得所竊得之贓物、行竊用之工具等。
二、案經屏東縣警察局內埔分局報告臺灣屏東地方法院檢察署檢察官偵查起訴。
     理  由
一、訊據被告甲○○對於右揭犯罪事實，皆已坦承不諱，被告乙○○則矢口否認有共
    同行竊之犯行，辯稱：我不知道甲○○偷東西，當時我在睡覺云云。經查：右揭
    犯罪事實，業據「市外桃園汽車旅館」及「米蘭村汽車旅館」員工丙○○、丁○
    ○指訴綦詳，復有贓物保領結二紙、旅客休息＼住宿明細表、營業日報表、照片
    六幀及扣案之工具可資參佐。至被告乙○○雖否認犯行，另共同被告甲○○雖亦
    供稱：是其一人行竊，且東西均由其整理，乙○○並不知道車內有這些竊來之物
    品云云，惟被告乙○○前於警局時，已坦承：甲○○行竊時，我都在場，我都知
    道，我有幫忙拿到我所駕駛之ＧＲ－１６８０號自小客車上等語，被告乙○○事
    後無理由翻異前供，顯為飾卸之詞，共同被告甲○○之供詞，亦屬迴護被告乙○
    ○，均不足採。本件事證已明，被告二人犯行洵堪認定。
二、核被告二人所為，係犯刑法第三百二十條第一項、第三百二十一條第一項第三款
    之加重竊盜罪。被告二人就上揭犯行，有犯意聯絡及行為分擔，皆為共同正犯。
    公訴意旨雖認被告二人所為，另犯同條第一項第一款之於夜間侵入住宅竊盜罪及
    第三百二十條第一項之普通竊盜罪，惟按竊盜因夜間侵入而加重其刑者，以其於
    侵害財產監督權外，兼妨害家宅之安寧而設，本件被告二人係經汽車旅館員工同
    意，即入內住宿，且被告二人行竊地點，又係在其投宿之房間內，並未至其他房
    間，是被告二人之行為，並未侵害到他人之財產監督權及妨害他人居住之安寧，
    其二人所為，自非刑法第三百二十一條第一項第一款之罪。被告二人先後多次犯
    行，時間緊接，方法相同，觸犯構成要件相同之罪名，顯係基於概括犯意為之，
    應依連續犯規定，論以較重之加重竊盜罪，並依法加重其刑。又被告乙○○前因
    竊盜罪，經本院判處有期徒刑二年，於九十年四月七日執行完畢，有卷附被告全
    國前案紀錄表可按，其受有期徒刑之執行完畢後，五年內，再犯有期徒刑以上刑
    之罪，為累犯，依法遞加重其刑。爰審酌被告二人行竊之次數，雖有四次之多，
    惟被告二人行竊所得價值不多，造成之損害有限，及被告二人犯後之態度等情狀
    ，分別量處如主文所示之刑。扣案之長型、短型十字螺絲起子各一把、美工刀一
    把，為被告乙○○所有，供行竊之用，業據被告二人供明在卷，均應宣告沒收。
據上論斷，應依刑事訴訟法第二百九十九條第一項前段、刑法第二十八條、第五十六
條、第三百二十一條第一項第三款、第四十七條、第三十八條第一項第二款，判決如
主文。
本案經檢察官蔡榮龍到庭執行職務
中      華      民      國      九十二      年    三    月    三十一    日
                                      臺灣屏東地方法院刑事第一庭
                                          法  官  包梅真
右正本證明與原本無異。
如不服本判決應於收受本判決送達後十日內向本院提出上訴書狀，其未敘述上訴理由
者，並得於提起上訴後十日內向本院補提理由書狀（均須按他造當事人之人數附繕本
 ）「切勿逕送上級法院」
                                          書記官  蔡進吉
中      華      民      國      九十二      年    三    月    三十一    日
附錄法條：
刑法第三百二十一條第一項第三款
犯竊盜罪而有左列情形之一者，處六月以上、五年以下有期徒刑：
三  攜帶兇器而犯之者。


司法院資訊處製作；財團法人民間司法改革基金會備份。
